【裁判字號】    95,交聲,136
【裁判日期】    951221
【裁判案由】    違反道路交通管理處罰條例
【裁判全文】
臺灣宜蘭地方法院交通事件裁定         95年度交聲字第136號
移
異  議  人  幸福水泥股份有限公司
法定代理人  乙○○
訴訟代理人  甲○○
上列異議人因違反道路交通管理處罰條例案件，對於交通部公路
總局台北區監理所宜蘭監理站民國95年9月12日所為之處分（原
處分案號：宜監字第43─Q00000000號），聲明異議，本院裁定
如下：
    主  文
異議駁回。
    理  由
一、按裝載砂石、土方未依規定使用專用車輛或其專用車廂未合
    於規定或變更車廂者，處汽車所有人新臺幣4萬元以上8萬元
    以下罰鍰，並當場禁止通行，道路交通管理處罰條例第29條
    之1第1項定有明文。
二、原移送機關裁決意旨略以：異議人幸福水泥股份有限公司所
    有之車牌號碼775-QN號自用一般曳引車，於民國95年6月19
    日下午3時9分，載運砂石行經宜蘭縣頭城鎮石城稽查站，為
    宜蘭縣警察局礁溪分局大里派出所員警以775-QN號自用一般
    曳引車非屬砂石專用車，擅自載運砂石之理由，以宜警交字
    第Q00000000號製單舉發，交通部公路總局臺北區監理所宜
    蘭監理站遂依道路交通管理處罰條例第29條之1第1項規定，
    裁處受處分人罰鍰新臺幣4萬元。
三、異議意旨略以：異議人所有之上開車輛所載運者為矽砂，並
    非建設用的砂石，異議人不知其所載運之物被歸類為土方等
    語。
四、經查，車牌號碼775-QN號自用一般曳引車並非屬於砂石專用
    車，於95年6月19日下午3時9分，載運砂石行經宜蘭縣頭城
    鎮石城稽查站，為宜蘭縣警察局礁溪分局大里派出所員警以
    775-QN號自用一般曳引車非屬砂石專用車，擅自載運砂石之
    理由，開單告發之事實，有舉發違反道路交通管理事件通知
    單1紙及違規舉發照片2幀在卷可稽，並經證人即本件舉發員
    警潘憲毅已於本院審理時結證證述綦詳，此部分事實已堪認
    定。
五、異議人雖辯稱上開車輛係載運礦物「矽砂」，惟依上開舉發
    照片所示，異議人所有之該車車斗內之物確係黏土，並經證
    人潘憲毅證述在卷。再依宜蘭縣政府所發核准載運之三聯單
    所示，其上所載明之品名亦係「黏土」。另查，異議人因相
    同情形違規，經本院以95年度交聲字第136號交通異議事件
    調查時，亦主張其所載運之物為「矽砂」，並非土石，並提
    出檢驗報告1紙以佐其說，惟經本院將上開檢驗報告函詢經
    濟部礦務局結果，認異議人所提出之檢驗報告，其SiO2含量
    為79.12％，與經濟部公告之矽砂礦設權基準規定（SiO2 含
    量應達85%以上）不符合，非屬「矽砂」礦，依該檢驗報告
    成分判斷係一般黏土，有經濟部礦務局95年9月12日以礦局
    輔二字第09500172310號函文附卷可稽，是異議人所有上開
    車輛係載運屬於土石之「黏土」，而非「矽砂」礦之事實即
    可堪認定。
六、至異議人又辯稱宜蘭縣政府歷年來均發給三聯單同意異議人
    載運，故異議人不知其所載運者被歸類為土方云云，惟查，
    依宜蘭縣政府所發核准載運之三聯單所示，其上所載明之品
    名係「黏土」，是異議人應無誤認之虞。
七、綜上所述，異議人確有裝載砂石、土方未依規定使用專用車
    輛之違規行為。從而，移送機關依道路交通管理處罰條例第
    29條之1第1項規定裁處罰鍰4萬元，核無不合。本件聲明異
    議為無理由，應予駁回。
據上論斷，應依道路交通案件處理辦法第19條裁定如主文。
中    華    民    國    95    年    12    月    21    日
                  交通法庭  法  官  謝佩玲
以上正本證明與原本無異。
如不服本裁定，應於裁定送達後5日內向本院提出抗告狀。（應
附繕本）
                            書記官  藍友隆
中    華    民    國    95    年    12    月    22    日


司法院資訊處製作；財團法人民間司法改革基金會備份。
